---
title: "reshape in R"
author: "Matrix_Chen"
output:
  pdf_document:
    includes:
      in_header: header.tex
    keep_tex: yes   
    latex_engine: xelatex
  word_document: default
  html_document: default
---

概述：reshape包中的函数提供了解决汇总问题的统一办法，该包的核心思想是创造一个“熔化”的数据集版本(通过melt函数)，然后将其投入(cast函数)到一个所希望的目标对象中。
通过melt函数“熔化”一个数据框、列表或数组，首先需要将变量分成编号变量和分析变量。
默认情况下，该函数将因子和整数值变量设为编号变量，其余变量为分析变量。

```{r}
# metl函数语法：
# 1）熔化一个数据框：id.vars指定编号变量，measure.vars指定分析变量
# melt(data, id.vars, measure.vars, variable_name = "variable", na.rm = !preserve.na, preserve.na = TRUE, ...)
# 2）熔化一个数组
# melt(data, varnames = names(dimnames(data)), ...)
# 3）熔化一个列表
# melt(data, ..., level=1)
```

应用：本文所采用的数据为R自带的数据集state.x77、iris及随机数生成的数据框

```{r}
#生成美国50个州的人口、收入的数据
states<-data.frame(state = row.names(state.x77),region = state.region, state.x77,row.names = 1:50)
#查看数据集
head(states)
```

```{r}
#采用melt函数熔化数据框(states)
library(reshape)
m_states<-melt(states)
#查看熔化后的数据结构
head(m_states) #在不指定编号变量时，melt会显示被自动转为编号变量的变量名称
```

```{r}
#可以通过id.vars和measure.vars参数指定感兴趣的分析变量和分组变量
head(melt(states,id.vars = 'state',measure.vars = 'Income'))
```

我们发现上面的“熔化”数据，除了指定的或默认的id变量，还会额外产生variable变量和value变量，这两个变量分别存放感兴趣的分析变量名称和实际的数值

```{r}
# 通过melt函数，将数据框“熔化”后放入cast函数进行统计汇总。cast函数语法如下：
# cast(data, formula = ... ~ variable, fun.aggregate=NULL, ...,
# margins=FALSE, subset=TRUE, df=FALSE, fill=NULL, add.missing=FALSE,value = guess_value(data))
# 其中data为一个“熔化”后的对象；formula为显式公式，公式左边代表输出结果的行变量，右边则代表输出结果的列变量；fun.aggregate为汇总函数，默认情况下使用length,最关键的是该参数可以指定一个自编函数。
```

应用：计算按地区分组的每个变量的均值

```{r}
reg_mean1<-cast(m_states,region~variable,mean)
reg_mean2<-cast(m_states,variable~region,mean)
#查看以上两个结果，并比较formula参数颠倒的差异(前者以地区作为结果的行变量，后者以兴趣变量的名称作为行变量)
head(reg_mean1)
head(reg_mean2)
```

```{r}
#接下来，创建一个自编函数应用到cast函数中，本次使用到的数据集为iris
fun<-function(x) {
  require('fBasics') #需安装fBasics包
  n = sum(!is.na(x))
  nmiss = sum(is.na(x))
  m = mean(x,na.rm = TRUE)
  s = sd(x,na.rm = TRUE)
  max = max(x,na.rm = TRUE)
  min = min(x,na.rm = TRUE)
  range = max-min
  skew = skewness(x,na.rm = TRUE)
  kurto = kurtosis(x,na.rm = TRUE)
  return(c(n = n,nmiss = nmiss,mean = m,sd = s,max = max,min = min,range = range,skewness = skew,kurtosis = kurto))
}

#数据“熔化”与汇总
m_iris<-melt(iris)
#为了方便版面显示，这里将输出结果设置为列表格式(注意，我在variable前面加了.|)
summary_result<-cast(m_iris,variable~.|Species,fun)
summary_result
```

```{r}
# 如果想选择特定的分析变量，可以通过subset参数实现,一般与%in%联合使用。a%in%b表示a的元素是否为b的子集
#分析Sepal.Length变量的汇总信息
sl_summary<-cast(m_iris,Species~variable,fun,subset = variable %in% 'Sepal.Length')
sl_summary
```

应用：使用随机数函数生成泊松分布的离散变量

```{r}
#模拟数据的生成
data<-data.frame(x = rpois(100,2),y = rpois(100,3),z = runif(100,10,20))
head(data)
#数据“熔化”
m_data<-melt(data,measure.vars = 'z')
head(m_data)
#多变量分组统计
summary_data<-cast(m_data,x+y~variable,c(mean,min,max,median)) #需要注意的是，表达式左边的最后一个变量是变化最快的
head(summary_data)
```

最后再介绍cast函数中显式公式的几种变形：

```{r}
#以y的每一个值单独成一个列，统计x分组下的汇总值
reshape1<-cast(m_data,x~y+variable,mean)
reshape1
#这里的NaN表示x和y的组合下没有z的值
```

```{r}
#用竖线(|)隔开variable和y,返回列表形式，y值为列表的元素，元素内容又以x分组统计
reshape2<-cast(m_data,x~variable|y,mean)
reshape2
```

