---
title: "R语言文本挖掘教程"
author: "Xinyu_Chen"
output:
  pdf_document:
    includes:
      in_header: header.tex
    keep_tex: yes   
    latex_engine: xelatex
  word_document: default
  html_document: default
---


使用之前的爬虫脚本，抓取了京东上一台电暖气的评论，共抓取了4550条评论，下面对其进行文本分析。

## 导入数据

```{r}
data <- read.csv("cmt.csv")
head(data)
```

考虑到实际研究中，可能会按照评论发表的时间段去研究用户情感的趋势，这里插播介绍一下怎么处理好数据中的时间。

首先查看一下数据中各个变量的种类：

```{r}
str(data)
```

输出表明time此时是factor类型，我们要把它转化成时间类型，这里使用到lubridate包：

```{r}
library(lubridate)
data$time <- as_datetime(data$time)
str(data)
```

此时，time变量已被转化为POSIXct格式，这是一种时间格式，下面我们把这整串时间单独提取成年、月、日、时、分、秒：

```{r}
data <- transform(data,
               year = year(data$time),
               month = month(data$time),
               day = day(data$time),
               hour = hour(data$time),
               min = minute(data$time),
               sec = second(data$time))
head(data)
```

现在，我们已经成功地把时间处理好，关于如何按照时间段分割表格数据请参考我以前发布的相关文章，下面重点是介绍如何分析其中的文本：

本次文本分析中需要使用如下3个包：

1. Rwordseg包用于分词
2. tmcn用于词频统计
3. wordcloud用于绘制文字云



