---
title: "tidyr in R"
author: "Matrix_Chen"
output:
  html_document: default
  pdf_document:
    includes:
      in_header: header.tex
    keep_tex: yes
    latex_engine: xelatex
  word_document: default
---

**tidyr包中主要涉及：**

1. 缺失值的简单补齐
2. 长形表变宽形表与宽形表变长形表
3. 列分割与列合并

##一、缺失值的简单补齐

```{r}
library(tidyr)
library(dplyr)
#创建含有缺失值的数据框示例
x<-c(1,2,7,8,NA,10,22,NA,15)
y<-c('a',NA,'b',NA,'b','a','a','b','a')
df<-data.frame(x = x, y = y)
df
```

下面用x的均值或中位数替换缺失值，用y的众数替换缺失值。

```{r}
#计算x的均值和中位数
x_mean<-mean(df$x, na.rm = TRUE)
x_median<-median(df$x, na.rm = TRUE)
#计算y的众数
y_mode<-as.character(df$y[which.max(table(df$y))])
#替换数据框df中x和y的缺失值
df2<-replace_na(data = df, replace = list(x = x_mean, y = y_mode))
df2
df3<-replace_na(data = df, replace = list(x = x_median, y = y_mode))
df3
```

##二、长形表变宽形表与宽形表变长形表

这里简单介绍一下何为长形表和宽形表，简单的说，长形表就是一个观测对象可由多行组成，而宽形表则是一个观测仅由一行组成。例如：

```{r}
#长形表
name<-c('A','A','A','B','B')
product<-c('P1','P2','P3','P1','P4')
price<-c(100,130,55,100,78)
df_long<-data.frame(name = name, product = product, price = price)
df_long

#宽形表
name<-c('A','B','C')
gender<-c('f','f','m')
province<-c('JS','SH','HN')
age<-c(18,22,19)
df_wide<-data.frame(name = name, gender = gender, province = province, age = age)
df_wide
```

有时，为了满足建模或绘图的要求，往往需要将长形表转换为宽形表，或将宽形表变为长形表。下面所要讲的是，如何实现这两种数据表类型的转换。

###使用spread()函数实现长表转宽表，语法如下：

```{r}
# spread(data, key, value, fill = NA, convert = FALSE, drop = TRUE)
# data：为需要转换的长形表
# key：需要将变量值拓展为字段的变量
# value：需要分散的值
# fill：对于缺失值，可将fill的值赋值给被转型后的缺失值
```

**举例说明：**

```{r}
df_long_expand<-spread(data = df_long, key = product, value = price)
df_long_expand
#被转型后的数据框中存在缺失值，如果想给缺失值传递一个指定值的话，就需要fill参数的作用。
df_long_expand2<-spread(data = df_long, key = product, value = price, fill = 0)
df_long_expand2
```

###使用gather()函数实现宽表转长表，语法如下：

```{r}
# gather(data, key, value, ..., na.rm = FALSE, convert = FALSE)
# data：需要被转换的宽形表
# key：将原数据框中的所有列赋给一个新变量key
# value：将原数据框中的所有值赋给一个新变量value
# ...：可以指定哪些列聚到一列中
# na.rm：是否删除缺失值
```

**举例说明：**

```{r}
#默认将所有列存放到key中
df_wide_gather<-gather(data = df_wide, key = variable, value = value)
df_wide_gather
#指定需要被聚为一列的字段
df_wide_gather2<-gather(data = df_wide, key = variable, value = value, gender, province)
df_wide_gather2
#df_wide_gather2的结果也可以写成
df_wide_gather3<-gather(data = df_wide, key = variable, value = value, -name)
df_wide_gather3
```

##三、列分割与列合并

###separate()函数可将一列拆分为多列，一般可用于日志数据或日期时间型数据的拆分，语法如下：###

```{r}
# separate(data, col, into, sep = "[^[:alnum:]]+", remove = TRUE,convert = FALSE, extra = "warn", fill = "warn", ...)
# data：为数据框
# col：需要被拆分的列
# into：新建的列名，为字符串向量
# sep：被拆分列的分隔符
# remove：是否删除被分割的列
```

**举例说明：**

###生成时间数据

```{r}
id<-c(1,2)
datetime<-c(as.POSIXlt('2015-12-31 13:23:44'), as.POSIXlt('2016-01-28 21:14:12'))
df<-data.frame(id = id, datetime = datetime)
df
```

###下面使用separate()函数将日期时间值分割为年、月、日、时、分、秒

```{r}
#将日期时间数据切割为日期和时间两列
separate1<-df %>% separate(., col = datetime, into = c('date', 'time'), sep = ' ', remove = FALSE)
separate1

#将日期切割为年月日
separate2<-separate1 %>% separate(., col = date, into = c('year', 'month', 'day'), sep = '-', remove = FALSE)
separate2

#将时间切割为时分秒
separate3<-separate2 %>% separate(., col = time, into = c('hour', 'minute', 'second'), sep = ':', remove = FALSE)
separate3
```

###unite()函数与separate()函数相反，可将多列合并为一列，语法如下：

```{r}
# unite(data, col, ..., sep = "_", remove = TRUE)
# data：为数据框
# col：被组合的新列名称
# ...：指定哪些列需要被组合
# sep：组合列之间的连接符，默认为下划线
# remove：是否删除被组合的列
```

**举例说明：**

```{r}
#删除原来的日期时间列、日期列和时间列
separate3<-separate3[,-c(2,3,7)]
separate3

#将年月日合并为新字段日期
unite1<-unite(data = separate3, 'date', sep = '-', year, month, day)
unite1

#将时分秒合并为新字段时间
unite2<-unite1 %>% unite(., col = 'time', sep = ':', hour, minute, second)
unite2

#将日期和时间合并为新字段
unite3<-unite2 %>% unite(., col = 'datetime', sep = ' ', date, time)
unite3
```

